臺灣臺北地方法院交通事件裁定　　　　　　　　　　九十一年度交聲字第八九七號
　　異議人即
　　受處分人　　甲○○
右列受處分人因違反道路交通管理處罰條例案件，對於台北市交通事件裁決所中華民
國九十一年五月十六日所為之處分（原處分案號：北市裁三字第裁二二－ＡＸＸ０一
四０三二號），聲明異議，本院裁定如左：
    主      文
異議駁回。
    理      由
一、按汽車駕駛人，駕駛汽車，行經無號誌路口不減速慢行，處新台幣六百元以上一
    千八百元以下罰緩，道路交通管理處罰條例第四十四條第三款定有明文。而汽車
    駕駛人駕駛汽車違反道路交通安全規則，因而肇事致人受傷，吊扣其駕駛執照三
    個月至六個月，道路交通管理處罰條例第六十一條第二項亦定有明文。
二、本件受處分人即異議人甲○○於民國九十一年三月二十一日十三時三十分許，駕
    駛車牌號碼ＤＮ—六六七四號營小客車以時速六十公里之速度沿台北市○○○路
    東向西方向第二車道行駛，途經愛國東路與林森南路之無號誌路口時未減速慢行
    ，其車頭與沿愛國東路東向西第一車道行駛正左轉彎往南方向之楊文福Ｈ二—八
    一七營小客車右前車門相撞後，嗣後Ｈ二—八一七營小客車再撞擊站立於肇事路
    口東南角等待穿越道路之行人馬正之左腳，且造成馬正之跌倒，造成馬正之鼻骨
    斷裂傷，經台北市政府警察局交通警察大隊（以下稱台北市交大）中正二分隊員
    警到場處理並繪製現場圖，嗣由台北市交大以受處分人有違反前揭道路交通管理
    處罰條例第四十四條第三款及第六十一條第二項規定之行為掣單舉發，原處分機
    關並於九十一年五月十六日依前揭道路交通管理處罰條例第四十四第三款及六十
    一條第二項規定從輕裁處罰緩新台幣六百元及吊扣受處分人駕駛執照三個月之處
    分。
三、受處分人經傳喚未於本院所指定之九十一年九月二十三日調查期日到庭，據其所
    提呈之聲明異議意旨狀，其聲明異議意旨固不否認有於前述時地駕駛前揭車號汽
    車與楊文福Ｈ二—八一七營小客車肇事之事實，核與卷附之道路交通事故調查報
    告表所記載之情形之相符，惟否認有任何違反道路交通管理處罰條例第六十一條
    第二項規定之行為，辯稱：當初保險公司認為受傷之人並非其責任云云。惟查本
    件交通事故之所以發生，據被害人馬正之於交通事故談話紀錄表所稱：肇事前我
    行走林森南路南向北靠邊行走直行，沿愛國東路口的東南角路口的斑馬線位置，
    欲停等穿越馬路，而突然間我見兩部車子，Ａ車（即Ｈ二—八一七營小客車）從
    愛國東路東向西，而Ｂ車（即ＤＮ—六六七四號營小客車）沿愛國東路西向東直
    行，Ａ車左轉往南，兩車撞及後，我看見車子欲撞及我的身體，而我就閃避跑開
    ，但左腳還是被Ａ車碰及到等語，顯見馬正之之傷害雖是楊文福所駕駛之Ｈ二—
    八一七營小客車所碰撞，然受處分人於交通事故調查談話紀錄表中自承：當時是
    以時速六十公里之時速行駛，當時我行駛至愛國東路與林森南路時，見一部Ｈ二
    —八一七營小客車左轉往南，伊當時緊急煞車，但還是來不及煞停，前車頭竟撞
    及到該車的右車身而肇事等語，此分別有台北市交大中正二分隊交通事故談話紀
    錄表附卷可稽，而從受處分人現場所留下之煞車痕長：為右輪煞車痕長十三點九
    公尺，左輪十點九公尺，愛國西路與林森南路為無號誌之路口可得知，雖然本件
    事故之發生為楊文福駕車左轉彎車未讓受處分人所駕駛之直行車行先，兩車碰撞
    後，楊文福駕駛之車子碰撞被害人馬正之之左腳而受傷，然若非係受處分人駕車
    經過無號誌路口未減速慢行，未注意有楊文福所駕駛之營小客車左轉而來，上開
    事故斷不會發生，對此受處分人對馬正之受傷之部分亦應負責，此分別有台北市
    交大中正二分隊交通事故談話紀錄表、道路交通事故調查報告表等件附卷可稽，
    是受處分人雖以前開情詞置辯，尚難認為可採，本件事證明確，受處分人之違規
    行為堪以認定。
四、綜上所述，受處分人駕駛汽車確實有違反前述道路交通管理處罰條例第四十四條
    第三款之規定，並因而肇事使馬正之受傷之違規行為，從而原處分機關依道路交
    通管理處罰條例第四十四條第三款及第六十一條第二項規定從輕裁處受處分人罰
    緩新台幣六百元並吊扣受處分人之駕駛執照三個月，洵無違誤，本件受處分人之
    異議為無理由，自應將其異議駁回。
據上論斷，應依道路交通案件處理辦法第十九條，裁定如主文。
中      華      民      國    九十一  年     九      月     三十        日
                                      臺灣臺北地方法院交通法庭
                                          法  官  陳  德  民
右正本證明與原本無異。
如不服本裁定，應於裁定送達後五日內向本院提出抗告狀。
                                          書記官  葉  志  昭
中      華      民      國    九十一  年     九      月     三十        日
